【裁判字號】    97,易,4584
【裁判日期】    971202
【裁判案由】    加重竊盜
【裁判全文】
臺灣臺中地方法院刑事判決              97年度易字第4584號
公  訴  人  臺灣臺中地方法院檢察署檢察官
被      告  甲○○
上列被告因加重竊盜案件，經檢察官提起公訴（97年度偵字第24
974號），本院判決如下：
    主    文
甲○○犯攜帶兇器、於夜間侵入住宅竊盜罪，累犯，處有期徒刑
拾月。扣案之鋼絲剪壹把沒收。
    犯罪事實
一、甲○○前因竊盜罪，經臺灣高等法院臺中分院於民國95年9
    月27日以95年度上易字第1028號判處有期徒刑一年確定，於
    95年10月31日入監執行，甫於96年4月23日縮短刑期執行完
    畢。
二、甲○○猶不知悔改，竟基於行竊他人財物之犯意，意圖為自
    己不法之所有，攜帶其所有客觀上足以對人之生命、身體、
    安全構成威脅，具有危險性，堪供為兇器使用之鋼絲剪一把
    ，於97年10月24日22時30分許之夜間時分，在臺中縣龍井鄉
    ○○村○○路357號陳亦裕住處前，見陳亦裕住處客廳內有
    停放自行車一輛且鋁門窗未上鎖亦未緊閉，認為有機可趁，
    遂未經許可，無故擅自侵入陳亦欲住處內，著手行竊陳亦裕
    之女乙○○所有之LEMOND廠牌自行組裝式公路自行車一輛（
    價值約新臺幣4、5萬元），得手後，立即騎乘該自行車離去
    ，欲供己作為代步工具使用。嗣經陳亦裕之子陳文良察覺遭
    竊，遂與陳亦裕騎乘機車外出搜尋失竊自行車之下落，而在
    臺中縣龍井鄉○○村○○路26號永順宮前，為陳亦裕及路人
    合力圍捕查獲後，經警據報到場處理，並當場扣得其所有預
    備供行竊使用之鋼絲剪一把及其所有供裝置鋼絲剪使用之手
    提包一個。（無故侵入住宅部分未據告訴）
三、案經臺中縣警察局烏日分局報告臺灣臺中地方法院檢察署檢
    察官偵查起訴。
    理    由
一、訊據被告甲○○對於上揭時地，於夜間時分，無故侵入被害
    人陳亦裕住處，行竊被害人乙○○所有之自行組裝式公路自
    行車一輛得手等情，業經坦認屬實，核與被害人陳亦裕於警
    詢及偵查中之證述內容及被害人乙○○於警詢中之指述內容
    均屬相符，並有刑案現場測繪圖一份、查獲現場照片三張、
    被害人乙○○領回失竊自行車之贓物認領保管單一份在卷可
    稽，復有扣案之鋼絲剪一把為證，被告自白供述與現有事證
    相符，應堪置信。本件事證已臻明確，被告犯行，洵堪認定
    。
二、按刑法第三百二十一條第一項第三款之攜帶兇器竊盜罪，係
    以行為人攜帶兇器竊盜為其加重條件，此所謂兇器，其種類
    並無限制，凡客觀上足對人之生命、身體、安全構成威脅，
    具有危險性之兇器均屬之，且祇須行竊時攜帶此種具有危險
    性之兇器為已足，並不以攜帶之初有行兇之意圖為必要（最
    高法院79年台上字第5253號判例參照）。查：扣案之鋼絲剪
    一把，屬鐵製材質，為質地堅硬之物，此有查獲現場照片在
    卷可稽，客觀上足以對人之生命、身體、安全構成威脅，具
    有危險性，應屬兇器無訛。被告基於行竊他人財物之犯意，
    意圖為自己不法之所有，於夜間時分，攜帶鋼絲剪，無故侵
    入被害人陳亦裕住處行竊被害人陳亦裕之女乙○○所有之自
    行車得手，核其所為，係犯刑法第三百二十一條第一項第一
    款、第三款之攜帶兇器於夜間侵入住宅竊盜罪。查：被告前
    因竊盜罪，經臺灣高等法院臺中分院於95年9月27日以95年
    度上易字第1028號判處有期徒刑一年確定，於95年10月31日
    入監執行，甫於96年4月23日縮短刑期執行完畢等情，此有
    臺灣高等法院被告前案紀錄表一份在卷為憑，被告前受有期
    徒刑之執行完畢後，五年以內故意再犯本件有期徒刑以上之
    罪，為累犯，應依刑法第四十七條第一項之規定，加重其刑
    。爰審酌被告甫因竊盜罪，入監執行至96年4月24日釋放出
    所，仍不思循正道，獲取生活所需，竟因個人所有之自行車
    遭竊缺少代步工具，即起意行竊被害人之自行車，考量被告
    於夜間攜帶兇器侵入住宅之行竊方式行竊，造成被害人居家
    安寧之嚴重侵害，且被告行竊財物價值不低，惟因被告於犯
    罪後，業經坦承犯行，犯後態度良好，且被告行竊之財物業
    經查獲發還被害人領回，其所受損害未及擴大等一切情狀，
    量處如主文所示之刑，以示懲儆。
三、扣案之鋼絲剪一把，係被告所有預備供行竊所用之物，業據
    被告供述屬實，爰依刑法第三十八條第一項第二款之規定，
    併予宣告沒收。至於扣案之手提包一個，雖係被告所有供裝
    置前開鋼絲剪所用之物，亦據被告供述屬實，惟因該手提包
    本身與本件竊盜犯行並無任何證據關連性，自無從併予宣告
    沒收。
據上論斷，應依刑事訴訟法第二百九十九條第一項前段，刑法第
三百二十一條第一項第一款、第三款、第四十七條第一項、第三
十八條第一項第二款，判決如主文。
中    華    民    國    97    年    12    月    2     日
                  刑事第五庭    法  官  巫淑芳
以上正本證明與原本無異。
如不服本判決應於收受判決後10日內向本院提出上訴書狀，並應
敘述具體理由；其未敘述上訴理由者，應於上訴期間屆滿後20日
內向本院補提理由書（均須按他造當事人之人數附繕本）「切勿
逕送上級法院」。
                                書記官  王麗麗
中    華    民    國    97    年    12    月    2     日
附錄論罪科刑法條：
中華民國刑法第321條：
犯竊盜罪而有左列情形之一者，處六月以上、五年以下有期徒刑
：
一  於夜間侵入住宅或有人居住之建築物、船艦或隱匿其內而犯
    之者。
二  毀越門扇、牆垣或其他安全設備而犯之者。
三  攜帶兇器而犯之者。
四  結夥三人以上而犯之者。
五  乘火災、水災或其他災害之際而犯之者。
六  在車站或埠頭而犯之者。
前項之未遂犯罰之。


司法院資訊處製作；財團法人民間司法改革基金會備份。
